最高法院刑事判決　　　　　　　　　 111年度台上字第1461號
上　訴　人　張溰橙（原名張紫彤）　





上列上訴人因加重詐欺案件，不服臺灣高等法院中華民國110 年
12月2 日第二審判決（110 年度上訴字第2542號，起訴案號：臺
灣士林地方檢察署110 年度偵字第3168號），提起上訴，本院判
決如下：
    主  文
上訴駁回。
    理  由
一、按刑事訴訟法第377 條規定，上訴於第三審法院，非以判決
    違背法令為理由，不得為之。是提起第三審上訴，應以原判
    決違背法令為理由，係屬法定要件。如果上訴理由書狀並未
    依據卷內訴訟資料，具體指摘原判決不適用何種法則或如何
    適用不當，或所指摘原判決違法情事，顯與法律規定得為第
    三審上訴理由之違法情形，不相適合時，均應認其上訴為違
    背法律上之程式，予以駁回。
二、本件原判決認定上訴人張溰橙有如其事實欄所載之行使偽造
    公文書、加重詐欺取財及一般洗錢犯行，因而撤銷第一審所
    為之科刑判決，改判仍依想像競合規定，從一重論處上訴人
    加重詐欺取財罪刑，並諭知罰金如易服勞役之折算標準及相
    關之沒收（追徵）。已詳細敘述所憑之證據及認定之理由。
    所為論斷，俱有卷存證據資料可資覆按，從形式上觀察，尚
    無足以影響判決之違背法令情形。
三、上訴意旨略以：上訴人自始坦承犯行，深知悔悟，現有正當
    職業，應有刑法第59條酌減其刑規定之適用。又上訴人素行
    良好，偶罹刑典，經此教訓，應知所警惕而無再犯之虞，符
    合刑法第74條宣告緩刑之規定。詎原判決未審酌上情，所為
    量刑輕重失衡，違反比例、罪刑相當原則云云。
四、惟按刑罰之量定，係屬事實審法院得依職權裁量之事項，量
    刑判斷當否之準據，應就判決之整體觀察為綜合考量，不可
    摭拾其中片段，遽予評斷，倘以被告之責任為基礎，說明審
    酌刑法第57條所列事項而為刑之量定，若未逾越法定刑度，
    亦未濫用其權限，即無違法。而刑法第59條之酌量減輕其刑
    ，必於犯罪之情狀，在客觀上足以引起一般同情，認為即予
    宣告法定最低度刑，猶嫌過重者，始有其適用。而緩刑之宣
    告，除應具備刑法第74條第1 項所定條件外，並須有可認為
    以暫不執行刑罰為適當之情形，始得為之，均屬於法院得依
    職權裁量之事項，當事人不得以原審未適用刑法第59條以及
    未諭知緩刑，即指為違背法令。
    原判決已審酌刑法第57條各款所列一切情狀而為量刑，並敘
    明：上訴人所犯加重詐欺取財罪，所科處之刑度，依法不得
    易科罰金；而上訴人加入詐欺集團，擔任車手，收取鉅額贓
    款，犯罪情節重大，對告訴人甯攸武所生損害匪淺，迄又未
    與告訴人達成和解、賠償損害，則其犯罪行為之原因與環境
    等情，客觀上無足以引起一般同情而顯可憫恕之處，自無刑
    法第59條規定之適用。至於上訴人雖請求宣告緩刑，惟其尚
    有多件詐欺另案審理中，此有卷附臺灣高等法院被告前案紀
    錄表可按，其復未與告訴人達成和解或賠償損害，難認所受
    刑之宣告以暫不執行為適當，自無從宣告緩刑等旨。
    原判決所為量刑及未宣告緩刑，既未逾越法定範圍，或有濫
    用裁量權限的情形存在，且已敘明理由，不得任意指為違法
    ，據為上訴第三審之合法理由。
五、本件上訴人上訴意旨，係就屬原審量刑職權的適法行使，泛
    言指摘原判決違法，不能認為係適法的第三審上訴理由。應
    認本件上訴為不合法律上之程式，予以駁回。
據上論結，應依刑事訴訟法第395 條前段，判決如主文。
中    華    民    國   111    年    3     月    3     日
                  刑事第七庭審判長法  官  李  錦  樑  
                                  法  官  蔡  彩  貞  
                                  法  官  林  孟  宜  
                                  法  官  錢  建  榮  
                                  法  官  吳  淑  惠  
本件正本證明與原本無異
                                  書記官
中    華    民    國   111    年    3     月    10    日